臺灣臺中地方法院交通事件裁定　　　　100年度交聲更字第2號
原處分機關　交通部公路總局臺中區監理所豐原監理站
異議人即
受處分人　　姜文德
上列異議人即受處分人因違反道路交通管理處罰條例案件，對於
交通部公路總局臺中區監理所豐原監理站民國99年7月20日所為
之處分（豐監稽違字第裁63-HE0000000號裁決書）聲明異議，原
處分機關不服本院於99年8月6日所為99年度交聲字第2984號裁定
提起抗告，經臺灣高等法院臺中分院於99年9月15日以99年度交
抗字第791號裁定撤銷發回更審後，嗣本院於99年11月1日以99年
度交聲更字第24號裁定，異議人不服提起抗告，經臺灣高等法院
臺中分院於99年12月14日以99年交抗字第1077號裁定發回更審，
本院裁定如下：
   主  文
異議駁回。
    理  由
一、原處分機關略以：異議人即受處分人(下稱異議人)姜文德騎
    乘車牌號碼MYT-929號重型機車，於民國99年7月12日22時46
    分許，在臺中縣神岡鄉○○路社口交流道旁，因駕照酒駕吊
    扣期間（98年12月7日至99年12月6日）騎乘重型機車之違規
    ，經臺中縣警察局保安警察隊依違反道路交通管理處罰條例
    第21條第1項第5款規定當場舉發。本站於99年7月20日以豐
    監稽違字第裁63-HE0000000號裁決書裁處罰鍰新臺幣（下同
    ）6,000元整，並吊銷駕駛執照，1年內禁考，逾期則依裁決
    書處罰主文規定裁處等語。
二、異議意旨則以：伊持有普通大貨車駕駛執照，依法得駕駛輕
    型機車，故騎乘重型機車違規，應為越級駕駛而吊銷重型機
    車駕照較為合理，爰聲明異議等語。
三、按汽車駕駛人，駕駛執照吊扣期間駕駛小型車或機器腳踏車
    者，處6,000元以上12,000元以下罰鍰，並當場禁止其駕駛
    ，且吊銷其駕駛執照，道路交通管理處罰條例第21條第1項
    第5款、第4項後段分別定有明文；次按汽車駕駛人，曾依道
    路交通管理處罰條例其他各條規定吊銷駕駛執照者，1年內
    不得考領駕駛執照，同條例第67條第3項亦有明定。
四、經查：
(一)異議人原領有普通重型機車駕駛執照，因於98年5月14日酒
    後駕車，為警開單舉發，該駕駛執照自98年12月7日起至99
    年12月6日止吊扣在案乙節，有臺中縣警察局98年5月14日中
    縣警交字第HD0000000號舉發違反道路交通管理事件通知單
    、異議人機車駕照基本資料及駕駛執照吊扣銷歷史狀況及原
    處分機關駕駛執照吊扣執行單各1份附卷可佐。
(二)異議人在吊扣駕駛執照期間，於99年7月12日22時46分許，
    騎乘車牌號碼MYT-929號重型機車，行經臺中縣神岡鄉○○
    路社口交流道旁，遭臺中縣警察局保安警察隊爰依道路交通
    管理處罰條例第21條第1項第5款規定，以其有駕駛執照吊扣
    期間駕駛機器腳踏車之違規，掣發中縣警交字第HE000000 0
    號舉發違反道路交通管理事件通知單事實，嗣經原處分機關
    於99年7月20日豐監稽違字第裁63-HE0000000號裁決書，裁
    處罰鍰6, 000元整，並吊銷駕駛執照，1年內禁考等情，業
    據異議人自承在案，且有上揭舉發違反道路交通管理事件通
    知單、原處分裁決書附卷可憑。是異議人於駕駛執照吊扣期
    間駕駛前揭重機車之違規事實，堪信為真實。
(三)異議人雖以前情置辯，然按「一行為違反數個行政法上義務
    規定而應處罰鍰者，依法定罰鍰額最高之規定裁處。但裁處
    之額度，不得低於各該規定之罰鍰最低額。」，行政罰法第
    24條第1項著有明文，亦即，行為人之單一行為，同時違反
    數個行政法上義務規定而應處罰鍰時，於此競合情形，應從
    其較重之規定處罰。本件異議人上開於重型機車駕駛執照吊
    扣期間再行騎乘重型機車之行為，因異議人領有普通大貨車
    駕駛執照而得以駕駛輕型機器腳踏車，其前開一違規行為乃
    同時違反道路交通管理處罰條例第21條第1項第5款、第22
    條第1項第4款「領有大貨車駕駛執照，駕駛重型機器腳踏車
    」及同條第6款「領有輕型機器腳踏車駕駛執照，駕駛重型
    機器腳踏車」之規定，且因道路交通管理處罰條例第21條第
    1項第5款之法定罰鍰額，高於同條例第22條第1項第4款、第
    6款之法定罰鍰額，依行政罰法第24條第1項之規定，異議人
    上揭違規行為，即應從罰鍰額較重之道路交通管理處罰條例
    第21條第1項第5款之規定予以裁罰，無再適用同條例第22
    條第1項第4款及同條第6款規定之餘地。
(四)按於九十四年十二月十四日修正公布前之道路交通管理處罰
    條例第六十八條規定「汽車駕駛人，因違反本條例及道路交
    通安全規則之規定，受吊扣或吊銷駕駛執照處分時，吊扣或
    吊銷其持有各級車類之駕駛執照」，該條文所稱之「駕駛執
    照」，係指違規人持有之各級車類駕駛執照均應予吊扣或吊
    銷；雖道路交通管理處罰條例第六十八條已於九十四年十二
    月十四日修正公布，並自九十五年三月一日起生效施行，修
    正施行後之條文業已刪除「吊扣或」等字【參見立法院交通
    委員會九十四年十月五日台立交字第０九四二四００一五三
    號函附道路交通管理處罰條例第六十八條審查報告（見立法
    院公報第九四卷第七０期第一三五至一三八頁）】，即已將
    「受吊扣駕駛執照之處分係吊扣其持有之各級車類駕駛執照
    」部分之規定廢除，然依現行條文之解釋，受吊扣駕照處分
    者，固僅限於吊扣其違法或違規當時所駕駛車輛之駕駛執照
    ，不得同時一併吊扣其持有之其他各級車類駕駛執照，惟受
    吊銷駕照處分者，仍維持吊銷其持有之各級車類駕駛執照。
    本案異議人既係應受「吊銷」駕駛執照之處分，依上開道路
    交通管理處罰條例第六十八條之規定，自應吊銷其持有之各
    級車類駕駛執照；異議人辯稱應僅吊銷重型機車駕駛執照，
    云云，容係對於法律之誤解。
五、綜上所述，本件異議人確有於駕駛執照吊扣期間駕駛機器腳
    踏車之違規事實，從而，原處分機關依違反道路交通管理處
    罰條例第21條第1項第5款、第67條第3項及違反道路交通管
    理事件統一裁罰基準表之規定，裁處異議人罰鍰6,000元，
    並吊銷駕駛執照，1年內禁考，核無違誤，本件異議為無理
    由，應予駁回。
據上論斷，應依道路交通管理處罰條例第87條第2項、道路交通
事件處理辦法第18條裁定如主文。
中    華    民    國    100    年    3    月    7    日
                    交通法庭    法  官  郭德進
以上正本證明與原本無異。
如不服本裁定應於送達後5日內向本院提出抗告狀。
                               書記官   陳惠玲
中    華    民    國    100    年    3    月    7    日